ANDRE PILLIHUAMAN HUACHACA

Diseñador UX UI | Desarrollador Web

aphuachaca@gmail.com | 931 561 797 | Lima, Perú



www.linkedin.com/in/andré-pillihuaman

PERFIL PROFESIONAL

Ingeniero de Sistemas en formación, con especialización en Desarrollo Web y Diseño UX/UI. Mi enfoque dinámico y creativo se complementa con una sólida capacidad para trabajar en equipo, siempre orientado a obtener resultados sobresalientes. Mi objetivo es contribuir activamente al éxito de proyectos tecnológicos en un entorno profesional, aplicando mis conocimientos y experiencia de manera efectiva.

FORMACIÓN ACADÉMICA

Ingeniería de Sistemas

Universidad Autónoma del Perú | Septiembre 2020 – Actualidad

Décimo Superior

EXPERIENCIA LABORAL

Diseñador UX/UI | Touch Consulting

05/2024 - Actualidad

- Diseñé experiencias digitales centradas en el usuario para sectores clave como minería, construcción, retail, financiero, entre otros, asegurando soluciones intuitivas y funcionales.
- Desarrollé layouts para aplicaciones Low Code (PowerApps, Appsheet) y tecnologías como Angular y React, asegurando viabilidad técnica y cumplimiento de objetivos en colaboración con el equipo de desarrollo.
- Administré la página web en WordPress, empleando Advanced Custom Fields (ACF) y código
 PHP para personalizar el frontend y ofrecer soluciones dinámicas.
- Implementé estrategias SEO, mejorando el posicionamiento web y maximizando la visibilidad en buscadores.

Desarrollador Freelance Wordpress | Creanding

03/2024 - 08/2024

- Desarrollé Landing Pages y Páginas web responsivas, garantizando el cumplimiento de los objetivos del cliente mediante el uso del CMS WordPress.
- Supervisé y colaboraré estrechamente con el equipo de Diseño Web para asegurar la alineación con los objetivos estratégicos y la entrega de productos de alta calidad.

Diseñador Web | DevDatep Consulting

11/2023 - 03/2024

- Lideré el área de Diseño Web, brindando feedback constructivo y apoyo continuo para asegurar el progreso y la calidad del proyecto.
- Identifiqué tecnologías emergentes para mejorar la funcionalidad y eficiencia de los proyectos, asegurando que las soluciones sean escalables y sostenibles.

FORMACIÓN COMPLEMENTARIA

- Máster en Wordpress 2024 | Udemy, Septiembre 2024.
- Gestión de Proyectos con Metodologías Ágiles y Enfoques Lean | Fundación Telefónica, Agosto 2024.
- Curso de Inteligencia Artificial para Product Discovery y Product Design | Platzi, Abril 2024.
- Figma Técnicas Avanzadas | Platzi, Febrero 2024.
- Curso Fundamentos del Diseño UX/UI | EdTeam, Enero 2024.
- Certificación Metodología Ágil SCRUM | CertiProf, Noviembre 2023.

COMPETENCIAS

Comunicación Asertiva | Trabajo en Equipo | Adaptación al cambio | Gestión del Tiempo | Resolución de problemas | Experiencia de Usuario | Gestión de Proyectos | SCRUM

Herramientas: Office, Figma, Wordpress, HTML, CSS, JS, Angular, Git, SQL, Power BI, Power Apps.

Idiomas: Español – Nativo | Inglés – Intermedio.

PORTAFOLIO

Portafolio Web: https://apillihuaman.netlify.app/

Behance: https://www.behance.net/andrepillihu1